【裁判字號】    89,再易,27
【裁判日期】    890906
【裁判案由】    給付薪津
【裁判全文】
臺灣高雄地方法院民事裁定  八十九年再易字第二七號
    再審原告    甲○○
    再審被告    高雄縣政府
    法定代理人  余政憲
右當事人間請求給付薪津事件，再審原告對於民國八十九年五月九日本院八十九年度
再易字第十號第二審確定裁定提起再審之訴，本院裁定如左：
    主      文
再審之訴駁回。
再審訴訟費用由再審原告負擔。
    理      由
一、按「適用法規顯有錯誤者，得以再審之訴對於確定終局判決聲明不服。但當事人
    已依上訴主張其事由或知其事由而不為主張者, 不在此限」、又「依第四百六十
    六條不得上訴於第三審法院之事件除前條規定外，其經第二審確定之判決，如就
    足影響於判決之重要證物，漏未斟酌者，亦得提起」；民事訴訟法第四百九十六
    條第一項第一款、第四百九十七條分別定有明文。又裁定已經確定，而有民事訴
    訟法第四百九十六條第一項或第四百九十七條之情形者，得準用再審程序編之規
    定，聲請再審，民事訴訟法第五百零七條亦有明文。
二、本件再審意旨略以：本院八十九年五月九月八十九年再易字第十號裁定與事實真
    相不符，與法令要求不合：(1)八十八年七月三十日再易字第五號裁定宣示，不服
    裁定十日內得向本院提出抗告，而非如所指為不得抗告案件，有在卷裁定可稽，
    因而依民事訴訟法四八五條提出異議，八十八年十二月三十一日本院再以再易字
    第五號裁定駁回，認本件未達上訴法定金額，不得抗告，簽收日期為八十九年一
    月十一日，既明知為不得抗告案件，依法自始不該宣示得為抗告，既明知所提異
    議是一種錯誤，就該駁回異議，不該搖擺不定而無一定處理規範，再審原告因而
    復於八十九年二月十日再以再審六狀說明不服裁定理由，并祈請希以再審五號所
    指用法不當之理由為再審主張，合理與否，權在法院斟審，但未逾三十日得再審
    之事實。(2)本案前送各再審卷，悉因原確定判決用法錯誤，以及重要法規未被斟
    酌為要求再審主張，從未以法令或證據知悉在後為再審理由，每一再審悉遵照
    裁判後法定三十日之不變期日提起再審，夙未曾有過逾期一日之失，不該會違規
    定。依法所謂提起再審之訴，應於訴狀內表明其遵守不變期間之理由及證據，「
    依最高法院七十三年台抗字第四四九號判例，可就民訴五０一條四款文意，有明
    確釋示在前，僅限於主張再審理由知悉在判決或裁定之後，應自知悉時起算其不
    變期間之情形如有其適用。如其不變期間係自判決或裁定確定時起算者，因其宣
    示或送達判決或裁定之證據均有訴訟卷可稽，當事人自無須表明。」足證，本件
    屢因此被裁定駁回，自難謂已合法令規定。
三、經查：(一)依民事訴訟法第四編抗告程序規定，應為抗告而誤為異議者，視為已提
    起抗告；應提出異議而誤為抗告者，視為已提出異議，此為民事訴訟法第四百九
    十五條所明定。而得向受訴法院提出異議者，係指命法官或受託法官之裁定，設
    為受訴法院所為得抗告者，得向受訴法院提出異議。本件再審原告對所主張提出
    異議者，乃受訴法院所為裁定，並非受命法官或受託法官之裁定，對之提出救濟
    ，應以抗告為之，而非提出異議，故原審以再審原告應為抗告而誤為異議，視為
    已提起抗告，於法並無不合。(二)次按對於民事訴訟法第四百二十七條第二項簡易
    訴訟程序之第二審裁判，其上訴利益逾同法第四百六十六條所定之額數者（關於
    財產權訴訟，因上訴所得利益不逾新臺幣六十萬元，八十九年二月九日修正公布
    提高為新臺幣一百萬元），當事人僅得以其適用法規顯有錯誤為理由，逕向最高
    法院提起上訴或抗告，民事訴訟法第四百三十六條之二第一項定有明文。故如訴
    訟標的金額未逾民事訴訟法第四百六十六條所定之金額者，不得上訴於第三審，
    其第二審法院所為之裁定，不得抗告，抗告人對於該不得抗告之裁定而抗告者，
    原法院應以裁定駁回之，同法第四百八十四條、第四百九十條第二項分別定有明
    文。原審以上開理由裁定駁回再審原告之抗告，亦屬合法，並無適用法規錯誤或
    重要法規未被斟酌之情形。
四、綜上所述，原審裁定並無適用法規顯有錯誤，亦無重要法規未被斟酌之情事，是
    再審原告提起再審之訴，顯無再審理由，爰予裁定駁回之。
五、依民事訴訟法第五百零七條、第五百零二條第二項、第九十五條、第七十八條，
    裁定如主文。
中      華      民      國    八十九    年      九      月      六      日
                              臺灣高雄地方法院民事第六庭
~B審判長法官  陳明富
~B法      官  吳文婷
~B法      官  林玉心
右為正本係照原本作成。
本裁定不得抗告
中      華      民      國    八十九    年      九      月      六      日
~B法院書記官  鄭裕一


司法院資訊處製作；財團法人民間司法改革基金會備份。
